臺灣臺南地方法院刑事判決
　　公　訴　人　臺灣臺南地方法院檢察署檢察官
　　被　　　告　甲○○
　　　　　　　　乙○○
　　　　　　　　丙○○
右列被告因偽造文書案件，經檢察官提起公訴（九十三年度偵字第四九九八號），
被告就被訴事實為有罪之陳述，本院裁定進行簡式審判程序，判決如左：
    主  文
甲○○共同行使明知為不實之事項，而使公務員登載於職務上所掌之公文書，足以生
損害於他人，累犯，處有期徒刑參月，如易科罰金，以參佰元（折合新臺幣玖佰元）
折算壹日。
乙○○共同行使明知為不實之事項，而使公務員登載於職務上所掌之公文書，足以生
損害於他人，處有期徒刑肆月，如易科罰金，以參佰元（折合新臺幣玖佰元）折算壹
日。
丙○○共同行使明知為不實之事項，而使公務員登載於職務上所掌之公文書，足以生
損害於他人，累犯，處有期徒刑肆月，如易科罰金，以參佰元（折合新臺幣玖佰元）
折算壹日。
扣案變造丙○○國民身分證上黏貼「乙○○照片」壹張沒收。
    事  實
一、甲○○前因違反肅清煙毒條例案件，經臺灣高雄地方法院判處有期徒刑三年十月
    確定，於民國八十八年五月二十六日縮短刑期假釋出監，九十年八月一日期滿，
    以已執行論；乙○○前因違反肅清煙毒條例案件，經本院判處有期徒刑三年二月
    確定，於八十七年四月十二日執行完畢（未構成累犯）；丙○○前因妨害自由案
    件，經本院判處有期徒刑六月確定，於九十年七月十二日易科罰金執行完畢。其
    三人均不知悔改，甲○○得知乙○○因案通緝，為免乙○○為警盤查緝獲，即向
    乙○○提議可代為取得丙○○之國民身分證（下稱身分證），其代價為由乙○○
    無償提供第一級毒品海洛因乙包供丙○○施用（乙○○違反毒品危害防制條例罪
    嫌另案偵查中），再由丙○○以遺失為由申請身分證補發，甲○○此一提議，隨
    即獲得乙○○、丙○○二人首肯，三人謀議後，旋共同基於變造國民身分證特種
    文書及使公務員登載不實之犯意聯絡，由丙○○於九十三年一月二十六日間，將
    其所有身分證一張（九十二年四月一日補發）上之膠膜及照片挖除後，交予甲○○轉交予乙○○，乙○○並即於九十三年二月初某日間，在其臺南縣新營市○○
    路六二０巷三十九弄五十二號四樓之七住處，以該紙身分證換貼自己之照片，變
    造身分證特種文書後，伺機行使。丙○○並即於同年一月三十日，前往臺南縣善
    化鎮戶政事務所，以遺失身分證為由申請補發，並填寫內容不實之申請書，使該
    管公務員將身分證業已遺失此一不實之事項，登載於職務上所掌管之收件簿上，
    據以核發身分證乙紙交付丙○○使用，足生損害於戶政機關管理身分證件之正確
    性。嗣為警於九十三年二月六日持本院核發之搜索票，搜索乙○○上開住處，當
    場於乙○○身上查獲變造「丙○○」身分證一張（未及行使），乙○○始供承上
    情，並扣有右開變造「丙○○」身分證一張。
二、案經臺南縣警察局移送臺灣臺南地方法院檢察署檢察官偵查起訴。
    理  由
一、訊據被告甲○○、乙○○、丙○○於本院審理時對右揭犯罪事實均坦承不諱，並
    當庭為認罪之表示（本院九十三年六月二十九日準備程序筆錄及審判筆錄），與
    證人即同案被告乙○○、丙○○於偵查中證述之情節互核相符，並有變造之「丙○○」身分證一張扣案，及丙○○補領國民身分證申請書一紙、甲○○、丙○○
    、乙○○監聽譯文一份在卷可資佐證。足徵被告三人自白與事實相符，本件事證
    明確，其等變造特種文書、使公務員登載不實公文書之犯行，均堪以認定，應予
    依法論科。
二、按共同正犯間，非僅就其自己實施之行為負其責任，並在犯意聯絡之範圍內，對
    於其他共同正犯所實施之行為，亦應共同負責；且共同正犯之意思聯絡，不限於
    事前有所協議，其於行為當時，基於相互之認識，以共同犯罪之意思參與者，亦
    無礙於共同正犯之成立，最高法院三十二年上字第一九○五號、七十三年臺上字
    第一八八六號判例可資參照。又以自己共同犯罪之意思，參與實施犯罪構成要件
    以外之行為，或以自己共同犯罪之意思，事先同謀，而由其中一部分人實施犯罪
    之行為者，均為共同正犯；而共同正犯間，非僅就其自己實施之行為負其責任，
    並在犯意聯絡之範圍內，對於他共同正犯所實施之行為，亦應共同負責，司法院
    大法官會議釋字第一○九號解釋、最高法院三十二年度上字第一九○五號判例亦
    可資參照。核被告甲○○、乙○○、丙○○三人所為，係犯刑法第二百十二條之
    變造特種文書罪及第二百十四條之使公務員登載不實公文書罪。其三人間就上揭
    犯行，有犯意聯絡及行為分擔，應論以共同正犯。被告三人所犯上開變造特種文
    書及使公務員登載不實公文書二罪間，有方法結果之牽連關係，應從一重之使公
    務員登載不實公文書罪處斷。查被告甲○○曾因違反肅清煙毒條例案件，經臺灣
    高雄地方法院判處有期徒刑三年十月確定，於八十八年五月二十六日縮短刑期假
    釋出監，九十年八月一日期滿，以已執行論；被告丙○○前因妨害自由案件，經
    本院判處有期徒刑六月確定，於九十年七月十二日易科罰金執行完畢，有臺灣高
    等法院被告甲○○、丙○○全國前案紀錄表在卷可按，其二人於有期徒刑執行完
    畢後五年以內再犯本件有期徒刑以上之罪，均為累犯，應依刑法第四十七條規定
    加重其刑。爰審酌被告丙○○、乙○○、丙○○三人犯罪之動機、目的、手段、
    情節輕重及其等品性、犯罪後坦承犯行等一切情狀，量處如主文所示之刑，並諭
    知易科罰金之折算標準，以資懲儆。扣案之變造丙○○國民身分證上黏貼乙○○
    照片一張，係供被告等犯罪所用之物，復為被告乙○○所有，業據其供明在卷，
    爰依刑法第三十八條第一項第二款之規定併予宣告沒收之。至於變造之丙○○身
    分證，原為戶政機關所發之關於身分之特種文書，不符合應予沒收之規定，應由
    戶政機關依法處理，附此敘明。
據上論結依刑事訴訟法第二百九十九條第一項前段、第二百七十三條之一第一項，刑
法第二十八條、第二百十二條、第二百十四條、第五十五條、第四十七條、第四十一
條第一項前段、第三十八條第一項第二款，罰金罰鍰提高標準條例第一條前段、第二
條，判決如主文。
本案經檢察官丁○○到庭執行職務。
中      華      民      國      九十三      年      七    月    十三    日
                              臺灣臺南地方法院刑事第四庭
                                  法  官  謝瑞龍
右正本證明與原本無異。
如不服本判決應於送達後十日內向本院提出上訴狀（應附繕本）。
                                  書記官  吳姁穗
中      華      民      國      九十三      年      七    月    十六    日
附錄本案論罪科刑法條全文：
刑法第二百一十二條
偽造、變造護照、旅券、免許證、特許證及關於品行、能力服務或其他相類之證書、
介紹書，足以生損害於公眾或他人者，處一年以下有期徒刑、拘役或三百元以下罰金
。
刑法第二百十四條
明知為不實之事項，而使公務員登載於職務上所掌之公文書，足以生損害於公眾或他
人者，處三年以下有期徒刑、拘役或五百元以下罰金。
